臺灣臺中地方法院刑事判決　　　　　　　96年度易字第3209號
公　訴　人　臺灣臺中地方法院檢察署檢察官
被　　　告　乙○○
上列被告因竊盜案件，經檢察官提起公訴（96年度偵字第8233號
），本院判決如下：
    主    文
乙○○攜帶兇器竊盜，處有期徒刑陸月，如易科罰金，以新臺幣
壹仟元折算壹日，減為有期徒刑參月，如易科罰金，以新臺幣壹
仟元折算壹日。
    犯罪事實
一、乙○○意圖為自己不法之所有，於民國96年3月15日9時56分
    許，擅自侵入甲○○所管理之位於臺中市○○區○○路126
    之1號工廠內，利用工廠內所有，可作為兇器使用之老虎鉗1
    把，竊取該工廠內之保全系統電源線1條、工廠使用電源線1
    批、電源控制器2盒、電梯控制面板1片等物 (價值約新臺幣
    (下同)300 元)得手，嗣因觸動保全系統，經保全人員潘建
    龍即時通報管區派出所，而為警當場查獲，並扣得老虎鉗1
    把。
二、案經臺中市警察局第五分局報請臺灣臺中地方法院檢察署檢
    察官偵查起訴。
    理  由
一、證據能力之說明：
　　查被告乙○○對於本判決所引用之下列各項證據方法之證據
    能力，於本院均表示無意見，且於法院調查證據時，知有刑
    事訴訟法第159條第1項不得為證據之情形，亦未於言詞辯論
    終結前聲明異議，茲審酌該等言詞陳述及書面陳述作成時之
    情況，認並無不宜作為證據之情事，依刑事訴訟法第159條
    之5之規定，自得作為證據，合先敘明。
二、訊據被告乙○○固坦承於上開時地以鉗子剪斷電線等方式而
    拿取上開物品，惟否認有何竊盜犯行，辯稱：我是到破爛的
    工廠裡面撿一點電線，而老虎鉗也是在地上撿的，是撿這些
    東西要賣去救難云云。惟查，被告上開犯行，亦據證人即保
    全員潘建龍於偵訊具結證稱：我們接到警鈴的訊號，約5、6
    分鐘後我就前往現場查看，看到乙○○在二樓走廊拿著一個
    袋子，我就把他叫下來到一樓，發現他的袋子裡面有電線，
    我們就通報警察。當天我們收到的訊號是斷電，顯然是有人
    去剪斷電線等語，以及證人甲○○於偵訊具結證稱：工廠已
    閒置4年以上，一直都有裝保全系統，因為我們想找承租人
    ，不想現場被破壞，被告當天拿的有一些是我們與保全公司
    連線用的電線，面板控制器是貨梯用的，被被告拆下來等語
    大致相符，復有贓物認領保管單1紙、照片10張附卷，以及
    老虎鉗1把扣案可佐，且經當庭勘驗扣案之老虎鉗，其長為
    23.5公分，握柄部分約14公分，為金屬材質，有筆錄可參，
    是該老虎鉗客觀上自可作為兇器使用無訛。被告雖辯稱以為
    是沒有人的云云，惟該處係一閒置工廠，裡面尚有一些不太
    用到的機具，且裝有保全系統，亦經證人甲○○證明屬實，
    另該工廠亦有大門，且建築物亦尚完好，自外觀上尚難認其
    內物品均為他人不要而棄置之物，亦有照片可參，故客觀上
    應可認定裡面物品係有人所有，故被告所辯尚不足採，其犯
    行應堪認定。
三、核被告乙○○所為，係犯刑法第321條第1項第3款之加重竊盜
    罪。爰審酌被告之犯罪動機係為變賣換現花用、手段尚屬平
    和、而所竊得之財物價值僅300元，惟犯罪後未能完全坦承犯
    行之態度等一切情狀，量處如主文所示之刑，並諭知易科罰
    金之折算標準。又被告犯罪時間，係於九十六年四月二十四
    日以前，合於中華民國九十六年罪犯減刑條例規定基準日之
    前，應依該條例第二第一項第三款之規定，減其刑期二分之
    一，為有期徒刑參月，如易科罰金，以新臺幣壹仟元折算壹
    日。扣案之老虎鉗1把，被告供稱係其在工廠地上撿的，復
    無證據證明係被告所有，爰不諭知沒收，併此敘明。
據上論斷，應依刑事訴訟法第二百九十九條第一項前段，刑法第
三百二十一條第一項第三款、第四十一條第一項前段，刑法施行
法第一條之一第一項、第二項前段，中華民國九十六年罪犯減刑
條例第二條第一項第三款、第七條、第九條，判決如主文。
中　　華　　民　　國　　96　　年　　7 　　月　　17　　日
                  刑事第十五庭  法  官  郭瑞祥
上正本證明與原本無異。
如不服本判決，應於送達後十日內向本院提出上訴狀（須附繕本
），上訴於台灣高等法院台中分院。
                                書記官  賴亮蓉
中　　華　　民　　國　　96　　年　　7　　月　　17   　日
附錄論罪科刑法條
刑法第321條第1項第3款
犯竊盜罪而有左列情形之一者，處6月以上、5年以下有期徒刑：
一  於夜間侵入住宅或有人居住之建築物、船艦或隱匿其內而犯
    之者。
二  毀越門扇、牆垣或其他安全設備而犯之者。
三  攜帶兇器而犯之者。
四  結夥三人以上而犯之者。
五  乘火災、水災或其他災害之際而犯之者。
六  在車站或埠頭而犯之者。
前項之未遂犯罰之。
